Inventaris van het archief van het geslacht Van Beresteyn en aanverwante geslachten
Nationaal Archief, Den Haag
- Eerste deel, 1.
  - Het geslacht Van Beresteyn., I.
    - Persoonlijk gedeelte., A.
      - Eltjo Allegondus van Beresteyn (1876-1948) en Julia Carolina Frowein (1877-1961)., 49.
        - Eltjo Allegondus van Beresteyn., a.
          - Openbaar leven., 3).
            - op economisch terrein., d).
              - lid van diverse crisisbureaus en -comités, 1914-1919, (3).
                - Ingekomen balansen van winst en verlies van het Rijksbureau voor de distributie van Graan en Meel. Gedrukt., Mei 1918-december 1920; 1028; 1 pak
                - Ingekomen kaasrapporten van de Kaasvereeniging. Gedrukt, gestencild., 1916-1918; 1029-1030; 2 pakken
                - Circulaires, getiteld: binnenlandse distributie., 1029
                - Circulaires, getiteld: export., 1030
                - lid van de commissie van toezicht op het Rijks Centraal Administratiekantoor voor de distributie van levensmiddelen, 1915-1916, (c).
                - Notulen van vergaderingen van de commissie. Gestencild., November 1915-augustus 1916; 1031; 1 pak
                - Ingekomen vergaderstukken., 1915-1916; 1032; 1 pak
                - Ingekomen circulaires en verslagen.van het Algemeen Administratiekantoor voor levensmiddelen en het Rijks-Centraal Administratiekantoor voor de distributie van levensmiddelen. Gedrukt, gestencild., 1915-1916; 1033; 1 omslag
                - Rapporten van de commissie., Juni 1916; 1034; 2 katernen
                - directeur van het consentbureau voor de export van aardappelmeel te Veendam, 1915-1917, (d).
                - Ingekomen sollicitaties naar de functie van klerk bij het consentenbureau met correspondentie., 1915; 1035; 1 omslag
                - Correspondentie met diverse overheidsinstanties over de organisatie van het bureau en over de te volgen richtlijnen bij de verlening van consenten., 1915-1916; 1036; 1 omslag
                Met tafel over het jaar 1915
                - Briefwisseling over de vaststelling van de consentregeling van de aardappelmeelcampagne voor 1915-1916 en 1916-1917., 1037; 1 omslag
                - Stukken betreffende de afzet van produkten zonder consent door de Coöperatieve aardappelmeelfabriek "De Eersteling" aan F.A. Loebnitz te Hannover., 1916; 1038; 1 omslag
                - Ingekomen gegevens betreffende de produktiecapaciteiten en de geproduceerde goederen van aardappelmeelfabrieken., 1915-1916; 1039; 1 omslag
                - Verantwoordingen van werkzaamheden van het bureau door het accountantsbureau N. de Kramer te Groningen., 1915-1917; 1040; 1 pak
                - Ingekomen verzoeken om wijzigingen van consenten., 1916; 1041; 1 omslag
                - Ingekomen stukken van het Landbouw Export Bureau., 1916; 1042; 1 omslag
                - voorzitter van de Vereeniging van Aardappelmeel fabrikanten, 1915-1919, (e).
                - Briefwisseling met C.N. Voorsmit, directeur van W.A. Scholten's Aardappelmeelfabrieken, met bijlagen., 1914-1916; 1043; 1 omslag
                - Stukken betreffende zijn benoeming en ontslag als lid van de Rijkscommissie van toezicht op de Vereeniging van Aardappelmeelfabrikanten., 1915, 1916; 1044; 1 omslag
                - Rapport van Van Beresteyn, lid van de commissie van toezicht "over het vraagstuk der aardappelmeelindustrie", met concept. Gedrukt, geschreven., 4 december 1915; 1045; 1 omslag
                - Circulaires van de Vereeniging van Aardappelmeelfabrikanten. Gedrukt., 1915-1918; 1046; 1 pak
                - Stukken betreffende een onenigheid met de Veenkoloniale Boerenbond over zijn leiding van vergaderingen van de Vereeniging van Aardappelmeelfabrikanten., Januari-mei 1916; 1047; 1 omslag
                - Stukken betreffende bestuurs- en ledenvergaderingen., 1916-1917; 1048; 1 omslag
                - Correspondentie over aardappelteelt en -bewerking en over de aardappelmeelproduktie., 1917-1918; 1049; 1 omslag
              - voorzitter van de Nederlandsche Vereeniging tegen Water-, Bodem- en Luchtverontreiniging, 1914-1922, (4).
                - Correspondentie., 1914-1922; 1050; 1 omslag
                - Convocaties voor vergaderingen, met agenda's., 1916-1921; 1051; 1 omslag
                - Adressen van de vereniging aan de minister van Landbouw, Handel en Nijverheid en de Tweede Kamer., 1916-1920; 1052; 1 omslag
                - Kranteknipsels, houdende foto's van de opening van de nationale hygiëne-tentoonstelling door P.J.M. Aalberse in aanwezigheid van Van Beresteyn., 18 augustus 1920; 1053; 2 stukken
                - "Water, bodem, lucht" orgaan van de vereniging, met overdrukken en verslagen hieruit., 1910-1918; 1054; 1 pak
                - Stukken betreffende de werkzaamheden van Van Beresteyn in de commissie van toezicht op het Instituut van zuivering van afvalwater., 1920-1924; 1055; 1 pak
              - voorzitter van de n.v. Coöperatieve Woningbouwvereeniging "Daal en Berg" te Den Haag, 1917-1923, (5).
                - Statuten van de woningbouwvereniging, met concepten., 1917; 1056; 1 omslag
                - Notulen van vergaderingen van het "bestuur van de woningbouwvereniging en van de Raad van Commissarissen. Gesteneild, getypt., 1917-1923; 1057; 1 pak
                - Circulaires van het "bestuur, met concepten. Gedrukt, gestencild, getypt., 1917-1922; 1058; 1 omslag
                - Ingekomen brieven van B.G. Stempels, secretaris van de vereniging., 1917-1923; 1059; 1 omslag
                - Correspondentie met het genootschap Arti et Amicitiae en met diverse architecten over de aanwijzing van een architect voor de bouw van het woningcomplex., November 1917-maart 1918; 1060; 1 omslag
                - Stukken betreffende de vaststelling van het grondplan door het architectenbureau Granpré Molière en Verhagen te Rotterdam., 1918-1919; 1061; 1 pak
                - Correspondentie over de financiering en subsidiëring van het bouvproject met burgemeester en wethouders van Den Haag, de minister van Arbeid en particulieren., 1918-1922; 1062; 1 omslag
                - Bestek voor de bouw met correspondentie over de aanbesteding en bouvtekeningen., 1920; 1063; 1 pak
                - Ingekomen stukken betreffende een strafproces tegen J. Schaly, directeur van de N.V. Eerste Rotterdamsche Tuindorp, en de hoofdopzichter M. Hoff wegens fraude en omkoping., 1920-1922; 1064-1065; 2 omslagen
                M. Hoff was ook werknemer bij de bouwvereniging Daal en Berg
                - Correspondentie van Van Beresteyn over de strafzaak, met bijlagen, 1921-1922, 1064
                - Stukken betreffende het door de N.V. Eerste Rotterdamsche Tuindorp te bouwen tuindorp Vreewijk, 1920, 1065
                - Album, aangeboden aan Van Beresteyn door de woningbouwvereniging, houdende foto's van de eerste steenlegging van het wooncdmplex Daal en Berg door Maria Melitta Selma van Beresteyn op 4 juni 1921 en van de gereedgekomen woningen., 1923; 1066; 1 deel
              - voorzitter van de commissie tot verbetering van het verkeerswezen in Zuid-West Utrecht, Krimpenerwaard en Alblasserwaard (V.U.K.A.), 1918-1921, (6).
                - Streekkranten uit Zuidwest Utrecht, de Krimpenerwaard en de Alblasserwaard, houdende berichten over activiteiten van de V.U.K.A., 1918, 1919; 1067; 1 omslag
                De namen van de kranten zijn opgenomen in de index
                - Circulaires van het bestuur van de Commissie. Gedrukt, getypt., 1918-1921; 1068; 1 omslag
                Hierin zijn ook de notulen van de bestuursvergaderingen opgenomen
                - Stukken betreffende voorstellen van de V.U.K.A. tot een door de gemeenten te financieren oprichting van lokaalspoorwegen in Zuidwest Utrecht, de Krimpenerwaard en Alblasserwaard., 1918-1921; 1069; 1 pak
                - Correspondentie over diverse aangelegenheden., 1919-1921; 1070; 1 omslag
                - Ingekomen stukken betreffende uitbreidingsplannen van de gemeente Oudewater., 1921; 1071; 1 omslag
              - directeur van de Gazette de Hollande n.v., 1920-1931, (7).
                - Stukken betreffende de oprichting van een Naamloze Vennootschap tot beheer van de Gazette de Hollande na het overlijden van Olphert Jan Benjamin van Beresteyn en de financiering van het blad., 1920; 1072; 1 omslag
                - Ingekomen financiële kwartaaloverzichten, jaarbalansen, begrotingen en accountantsrapporten., 1920-1931; 1073; 1 omslag
                - Ingekomen stukken over de verspreiding van het blad, met afschriften van artikelen en exemplaren van de Gazette., 1920-1931; 1074; 1 omslag
                - Ingekomen financiële maandoverzichten., 1921-1931; 1075; 1 omslag
                - Correspondentie van Van Beresteyn met de Raad van Beheer en de. drukkerij De Residentie over de exploitatie van het blad., 1923-1931; 1076; 1 pak
                - Afschriften van de correspondentie van J.W. Drion over de regeling van de door dit blad uit te keren lijfrente aan Geertruida Adriana van Beresteyn-Tromp., 1927-1928; 1077; 1 omslag
                - Stukken betreffende de likwidatie van het blad., 1928-1929; 1078; 1 omslag
                - Stukken betreffende de ontbinding der n.v., 1931; 1079; 1 omslag
              - overige werkzaamheden., (8).
                - Ingekomen brieven betreffende zijn lidmaatschappen van en activiteiten in diverse economische verenigingen, maatschappijen of comités., 1902-1937; 1080; 1 omslag
                - Tekst van een adres aan de gemeenteraad Van Den Haag om wettelijke regeling van de winkelsluiting, opgesteld door Van Beresteyn ten behoeve van de ondertekenaars W. Staveren, A. Koekebakker en W.P. Poptie., 10 februari 1902; 1081; 1 omslag
                - Stukken betreffende een lezing van Van Beresteyn voor de Vereeniging van Wettelijk Vervroegde Winkelsluiting te Veendam., Februari-maart 1913; 1082; 1 omslag
                - Circulaires van het comité tot oprichting van een Nederlands Instituut voor Volksvoeding, met afschriften van uitgaande begeleidbrieven., Mei-juni 1918; 1083; 1 omslag
                - Stukken betreffende zijn commissariaat bij de Algemene Land Exploitatie Maatschappij., 1917; 1084; 1 omslag
                - Stukken betreffende het optreden van Van Beresteyn als getuige-deskundige bij een proces tussen Ch.H.G.P. Muskens en J. Barmat inzake de betaling van een partij aardappelmeel., 1921; 1085; 1 omslag
                - Ingekomen rapport van commissarissen der Algemene Maatschappij van Levensverzekeringen en Lijfrente in liquidatie op het verslag van de rechtercommissaris over het beheer, met commentaar van H. de Vries. Gedrukt., Januari 1923; 1086; 1 katern
                Van Beresteyns vader Paulus Anne was likwidateur van de Oost-Indische Maatschappij van Administratie en Lijfrente
                - Stukken betreffende acties van Van Beresteyn tegen de afgraving van de Sint Pietersberg te Maastricht., 1923-1936; 1087; 1 omslag
                - Ingekomen jaarverslagen van de Vereeniging "Het Grondbezit"., 1924-1951; 1088; 1 pak
                Hierbij zijn ook opgenomen de exemplaren, die na zijn dood in 1948 verden toegezonden
                - Ingekomen jaarverslagen van de rentmeesterskamer, ingesteld door de Vereeniging "Het Grondbezit" en "De Nederlandsche Vereeniging van Rentmeesters"., 1926-1946; 1089; 1 pak
                - Stukken betreffende zijn werkzaamheden als voorzitter van een particuliere commissie inzake Gooireservaties, zich ten doel stellend land in het Gooi voor verbouwing uit te sluiten voor het behoud van het natuurschoon., 1927-1929; 1090; 1 pak
                - Ingekomen verzoek van J.D. van der Mijs van de n.v. Maatschappij van Onroerende Goederen Rijn- en Schiekanaal om steun voor zijn projekt tot de bouw Van woningen te Leiden, met bouwtekeningen., 23 februari 1933; 1091; 1 omslag
                - Concept van een adres van eigenaren van Gelderse landgoederen aan koningin Wilhelmina om onthouding van de goedkeuring aan een verordening op de natuurbescherming door de Provinciale Staten van Gelderland. Gedrukt., Juli 1937; 1092; 1 stuk
                - Nota's, adressen en rapporten, opgesteld door Van Beresteyn, voorzitter van de Nederlandsche Vereeniging van Boscheigenaren., 1939-1944; 1093; 1 omslag
                - "Nederlandsch Bosbouw-tijdschrift" en "Het Grondbezit", houdende artikelen over zijn 70e verjaardag., Maart, april 1946; 1094; 2 stukken
            - activiteiten op sociaal terrein., e).
              - Ingekomen brieven betreffende zijn lidmaatschap van of werkzaamheden in diverse verenigingen en comités op sociaal en charitatief terrein., 1905-1940; 1095; 1 omslag
              - Stukken betreffende zijn lidmaatschap van de subcommissie inzake voeding van mens en dier van het Koninklijk Nationaal Steuncomité., 1914-1915; 1096; 1 omslag
              - Stukken betreffende zijn lidmaatschap van een "Commissie tot stichting van een Groene Kruiskapitaal"., 1917-1920; 1097; 1 omslag
              - Stukken betreffende een. lezing van Van Beresteyn voor een studenten-geheelonthoudersvereniging in oprichting in Utrecht., September-oktober 1921; 1098; 1 omslag
              - Stukken betreffende zijn optreden als collectant voor de vereniging "Pro Juventute", arrondissement 's-Gravenhage., 1922; 1099; 1 omslag
              - Stukken betreffende zijn voorzitterschap van de subcommissie ter viering van het 100-jarig bestaan van het Nederlandsch Genootschap tot Zedelijke Verbetering van Gevangenen., Juni 1923-maart 1924; 1100; 1 omslag
            - activiteiten op geschiedkundig en genealogisch terrein., f).
              - geschiedkundige publicaties en redevoeringen., (1).
                - "De beteekenis van Napoleon in ons land", lezing, gehouden voor de schiet- en schermvereeniging te Utrecht., November 1906; 1101; 1 omslag
                - Stukken betreffende een lezing voor het historisch genootschap in Veendam over "het ontstaan der veenkolonien"., 1913; 1102; 1 omslag
                - "De gilden", concept van een lezing, gehouden in de openbare leeszaal in Utrecht, met kranterecensies., Februari-maart 1916; 1103; 1 omslag
                - Missive van de minister van Onderwijs, Kunsten en Wetenschappen, houdende mededeling van een uitnodiging aan de Algemene Rijksarchivaris om Van Beresteyn toe te laten in het archiefdepot., 14 december 1920; 1104; 1 stuk
                - Stukken betreffende een studie van Van Beresteyn over de grafzerken in het transept van de Dom te Utrecht, met ingekomen rapport over de restauratie., 1926-1927; 1105; 1 pak
                - Stukken betreffende zijn iconografische studies over Willem van Oranje., 1932-1934; 1106-1112
                - Stukken betreffende een artikel over "Het portret van Willem I", bestemd voor het Gedenkboek Prins Willem I, 1932-1933, 1106; 1 omslag
                - Briefwisseling met diverse personen over de vervaardiging van een Iconografie van Prins Willem van Oranje, 1932-1933, 1107; 1 omslag
                - Manuscript van de Iconografie van Prins Willem van Oranje, 1932-1933, 1108; 1 omslag
                - Postzegelboekje, hem aangeboden in dank voor zijn hulp bij het totstandkomen van de zegels ter herdenking van Prins Willem I, 1 april 1933, 1109; 1 kat ern
                - Ingekomen uitnodigingen tot het bijwonen van herdenkingsplechtigheden bij de geboorte van Willem I, met prospecti van gedenkboeken en kranteartikelen, 1933-1934, 1110; 1 pak
                - Gravures, houdende portretten van Willem van Oranje, 17e-19e eeuw, 1111; 1 omslag
                - Tafels van portretten van Willem van Oranje, aanwezig in diverse musea en archieven, z.j., 1112; 1 omslag
                - Stukken betreffende studies over de grafmonumenten in de Oude en de Nieuwe Kerk te Delft., 1113-1116
                - Manuscript van "De Nieuwe Kerk te Delft, grafmonumenten en grafzerken in 't koor", 1936, 1113; 1 pak
                - Foto's van grafzerken, 1936, 1114; 1 omslag
                - Drukproef van "De Nieuwe Kerk te Delft", met correspondentie over de uitgave, 1936-1938, 1115; 1 pak
                - "Grafmonumenten in de Oude Kerk van Delft", door Van Beresteyn. Gedrukt, 1938, 1116; 1 deel
                - Circulaire van Van Beresteyn, houdende een "nota over een nieuwe uitgave der Iconografia Batava". Gestencild., 26 februari 1943; 1117; 1 omslag
                - Ingekomen nota over de nalatenschap van jhr. J. Six door J.J. Baud, met kranteartikel., December 1927; 1118; 2 stukken
              - werkzaamheden voor het genealogisch en heraldisch genootschap "De Nederlandsche Leeuw"., (2).
                - Ingekomen verzoeken om inlichtingen van diverse personen., 1918-1948; 1119; 1 omslag
                - Teksten van voordrachten en cursussen over genealogie., 1923-1927; 1120; 1 omslag
                - Maandblad van het Genootschap De Nederlandsche Leeuw van september 1924, houdende mededeling van zijn benoeming tot directeur van de iconografische sectie van het documentatiebureau., 1121; 1 stuk
                - Financiële bescheiden van het genootschap., 1925-1933; 1122; 1 omslag
                - Ingekomen brieven bij Van Beresteyn, voorzitter van het genootschap., 1928-1933; 1123; 1 omslag
                - Stukken betreffende een inzameling voor het jubileumfonds van het genootschap., 1929-1933; 1124; 1 omslag
                - Stukken betreffende zijn werkzaamheden in een commissie tot het houden van een genealogisch-heraldische tentoonstelling in Den Haag en Amsterdam., 1932-1933; 1125; 1 omslag
                - Foto's van de viering van het 50-jarig bestaan van het genootschap en van de tentoonstelling., 1933; 1126; 1 omslag
                - Stukken betreffende een conflict tussen het genootschap De Nederlandsche Leeuw en Het Nederlandsch Patriciaat over de bestuursvacature van het genootschap., November 1935-december 1936; 1127-1129; 3 pakken
                - November 1935-april 1936, 1127
                - Stukken betreffende de vergadering van De Nederlandsche Leeuw op 8-9 mei 1936., 1128
                - Correspondentie, gevoerd na de vergadering, Mei-december 1936, 1129
                - Correspondentie over de samenstelling van het jaarboekje Het Nederlandsch Patriciaat van 1936., Januari 1936; 1130; 1 omslag
                - Ledenlijst van het genootschap De Nederlandsche Leeuw., 1936; 1131; 1 katern
                - Briefwisseling met J.B. Nieuwenkamp, redacteur van de reeks Nederlandsche Familiewapens., 1937-1939; 1132; 1 omslag
                - Overdruk van het voorwoord van het jaarboek Nederlandsch Patriciaat, door Van Beresteyn., 1938; 1133; 1 katern
                - Overdruk van een artikel over de familieportretten van Nesse, uit het maandblad De Nederlandsche Leeuw, met voorstukken., 1940; 1134; 1 omslag
                - Necrologie van mr. Herman Waller, bestuurslid van De Nederlandsche Leeuw, door Van Beresteyn, "bestemd voor het jaarboek Het Nederlandsch Patriciaat. Gedrukt., 1941; 1135; 1 stuk
                - Prospectus van het Repertorium van gedrukte genealogieën en genealogische fragmenten door Van Beresteyn. Overdruk uit de Nederlandsche Leeuw., 1943; 1136; 1 stuk
                - Overdrukken van artikelen van Van Beresteyn in het jaarboek van het Centraal Bureau voor Genealogie., 1947; 1137; 3 deeltjes
                - Ingekomen ledenlijst van het Koninklijk Genootschap voor Geslacht- en Wapenkunde., 1948; 1138; 1 omslag
                - Stukken betreffende de samenstelling van een artikel over zegels van de magistratuur van Amsterdam, uit te geven door Het Nederlandsch Patriciaat., 1948; 1139; 1 omslag
                - Drukproeven van genealogieën, bestemd voor het jaarboek Het Nederlandsch Patriciaat., z.j.; 1140; 1 omslag
                De namen van de geslachten zijn opgenomen in de index
              - studies betreffende het geslacht Van Beresteyn., (3).
                - Genealogische publicaties over het geslacht Van Beresteyn door Van Beresteyn en anderen., 1894-1936; 1141; 1 omslag
                - "Genealogie van het geslacht Pielat, Pielat van Bulderen" door Van Beresteyn. Gedrukt, met aantekeningen van de schrijver en ingeplakte documentatie., 1900-1937; 1142; 1 deel
                - Stukken betreffende de samenstelling van het artikel "Het huis Meteren en zijn bewoners" en nadere onderzoekingen over de geschiedenis van dit huis., 1907-1944; 1143; 1 omslag
                - Fotografische afbeeldingen van het huis Meteren en de kerk van Geldermalsen uit de 19e en 20e eeuw, met fotografische reproducties van tekeningen, verzameld voor studies over dit huis., z.j.; 1144; 1 omslag
                - Briefwisseling met de genealoog W.F. del Campo Hartman., 1921-1947; 1145; 1 omslag
                - Stukken betreffende zijn bijdrage aan publikaties van diverse personen van genealogieën van het geslacht Frowein., 1930-1934; 1146; 1 omslag
                - Albums, houdende illustraties, bestemd voor de publicatie van een iconografie van het geslacht Van Beresteyn., 1940; 1147-1148; 2 delen
                - Deel I., 1147
                - Deel II., 1148
                - Correspondentie over een onderzoek naar de grafkelder van de familie Van Beresteyn op het terrein in de omgeving van het kasteel Maurick in Vught., 1944; 1149; 1 omslag
                - Prospectus van de Ariër Verlag in Berlijn-Zehlendorf. Gedrukt., z.j. (ca. 1940); 1150; 1 stuk
                - Ingekomen drukproeven van een genealogie Van Beresteyn door E.B.F.F. Wittert van Hoogland., z.j.; 1151; 1 omslag
            - overige activiteiten., g).
              - lid van de Nederlandsche Juristenvereeniging, 1900-1927, (1).
                - Stukken betreffende een preadvies van Van Beresteyn aan de N.J.V. over de aansprakelijkheid van publiekrechtelijke lichamen voor schade, door hun functionarissen aan derden toegebracht, met correspondentie., 1909-1910; 1152; 1 omslag
                - Teksten van recensies op monografieën houdende publiekrechtelijke studies, bestemd voor het Rechtsgeleerd Magazijn. Gedrukt., 1908-1913; 1153; 1 omslag
                - Manuscript van een preadvies van de N.J.V. op de vraag of in de Rijksnoodwetgeving van 1914 beginselen besloten liggen, die ook na de opheffing van de noodtoestand dienen voort te bestaan., 1919; 1154; 1 omslag
                - Stukken betreffende zijn werkzaamheden als bestuurslid van de N.J.V., 1923-1927; 1155; 1 omslag
                - Manuscript van een preadvies van Van Beresteyn aan de N.J.V. op de vraag of binnen de grenzen van de Grondwet nadere wettelijke regelingen van het financiëel beheer van de- gemeenten gewenst., 1156; 1 omslag
              - ereridder en rechtsridder van de Johanniter Orde, 1932-1948, (2).
                - Ingekomen jaarverslagen en verslagen van ridderdagen, gehouden door de orde. Gedrukt., 1910-1948; 1157; 1 pak
                - Ingekomen brochures van buitenlandse Johanniter Ridderorden en van de Soevereine Orde van Malta., 1921-1936; 1158; 1 omslag
                - "Ontstaan en lotgevallen van de commanderij Nederland van de Johanniter Orde, 1909-1934", door W.C. Röell van Hazerswoude, met statuten., 1934 en z.j.; 1159; 1 omslag
                - Correspondentie en aantekeningen over de uitgave van een Geschiedenis der Johanniter Orde in Nederland door Van Beresteyn., Januari-juli 1934; 1160; 1 omslag
                - "Geschiedenis der Johanniter Orde in Nederland" door Van Beresteyn. Gedrukt., 1934; 1161; 1 deel
                - Manuscript van een monografie "Ontstaan, oorsprong en ondergang der Johanniterorde"., z.j.; 1162; 1 deel
                - Diploma van rechtsridderschap der orde, met begeleidbrieven., Juni-juli 1939; 1163; 3 stukken
              - Diversen., (3).
                - Stukken betreffende zijn loopbaan als vrijwillig militair in het reservekader., 1894-1903; 1164; 1 omslag